---
title: "Notizen Statistikkurs - Lineare Modelle WS 2021"
author: "Florian Baehr"
date: "22 10 2021"
output: html_document
---

# Notizen "Statistikkurs - Lineare Modelle" WS 2021

moodle-Link: https://moodle.uni-jena.de/course/view.php?id=24297

Zoom-Link: https://uni-jena-de.zoom.us/j/63129081383
Kenncode: 846301

# 2021-10-22

## lineare Modelle

- Zusammenhänge werden geprüft ob sie kausal sind.
- Bsp. Regressionen, Korrelationen, Variananalysen -> parametrische Tests im Allgemeinen. 
- Grundlage für generelle Regressionen (logistische Regression -> dichotome Kodierung)

## einfache Berechnungen in Console

- ^ für Potenz
- pi für Kreiszahl
- exp(1) -> Eulersche Zahl
- NA für "not available"

## Values erzeugen

```{r}
Variable1 <- 2+3
Variable2 <- 5
Variable3 <- Variable1+Variable1
rm(Variable1) # eine Variable löschen
rm(list = ls()) # alle Variablen löschen
```

- Groß- und Kleinschreigung beachten
- Zahlen zu Beginn des Variablennamen nicht zulässig

## Kodierungen von Values

- dataframes als numerisch kodieren mit as.numeric()
- Character kodieren mit ""

## Vektoren

```{r}
Vektor1 <- c(1,4,9) # c = combind-function
Vektor2 <- 3:100 # Sequenzen
Vektor3 <- seq(0, 1, 0.1)
Vektor4 <- c(1,2, NA, 4) # mit einem missing Value
Vektor1
Vektor2
Vektor3
Vektor4
```

- "int" sind Ganze Zahlen
- "num" sind numerische Werte
- Hilfe > https://www.rstudio.com/resources/cheatsheets/ # Befehlslisten

## Mittelwert berechnen

```{r}
mean(Vektor4) # missing Value wird erkannt
?mean # Hilfe für mean() Funktion
mean(Vektor4, na.rm = TRUE) # um NAs nicht zu berücksichtigen
```

























